最  高  行  政  法  院  裁  定
                                     100年度裁字第2862號
上  訴  人  黃國男
                          送達代收人  黃吳春霞
被 上訴 人  臺南市政府
代  表  人  賴清德
上列當事人間野生動物保育法事件，上訴人對於中華民國100年9
月28日高雄高等行政法院100年度訴字第215號判決，提起上訴，
本院裁定如下：
    主  文
上訴駁回。
上訴審訴訟費用由上訴人負擔。
    理  由
一、按對於高等行政法院判決之上訴，非以其違背法令為理由，
    不得為之，行政訴訟法第242條定有明文。依同法第243條第
    1項規定，判決不適用法規或適用不當者，為違背法令；而
    判決有同條第2項所列各款情形之一者，為當然違背法令。
    是當事人對於高等行政法院判決上訴，如依行政訴訟法第24
    3條第1項規定，以高等行政法院判決有不適用法規或適用不
    當為理由時，其上訴狀或理由書應有具體之指摘，並揭示該
    法規之條項或其內容；若係成文法以外之法則，應揭示該法
    則之旨趣，倘為司法院解釋或本院之判例，則應揭示該判解
    之字號或其內容。如以行政訴訟法第243條第2項所列各款情
    形為理由時，其上訴狀或理由書，應揭示合於該條項各款之
    事實。上訴狀或理由書如未依此項方法表明者，即難認為已
    對高等行政法院判決之如何違背法令有具體之指摘，其上訴
    自難認為合法。
二、緣上訴人將其持有經登記為保育類野生動物之公獅及母虎，
    非基於教育或學術研究目的，且未經主管機關同意，自行繁
    殖保育類野生動物獅虎（彪）3隻（其中2隻已死亡，下稱系
    爭動物），案經被上訴人認幼彪屬野生動物保育法第55條公
    告之人工飼養、繁殖之保育動物，以上訴人違反野生動物保
    育法第31條第3項規定，並依同法第51條第6款及第52條第2
    項規定，以99年10月5日府農林字第0990250297號處分書裁
    處上訴人新臺幣（下同）1萬元罰鍰及沒入所繁殖之幼彪3隻
    。上訴人不服，循序提起行政訴訟，案經原審駁回其訴。
三、本件上訴人對於原審判決提起上訴，主張：凡是野生動物都
    有牠們的品名跟學名，獅虎(彪)沒有學名，因此不是野生動
    物，既不是野生動物，就不必受野生動物保育法的規範，所
    以本案自行繁殖保育類的野生動物，自不構成違法。原處分
    違反野生動物的定義，應屬無效。另幼獅虎(彪)是上訴人合
    法登記的獅子和老虎所生混種的貓料動物後代，牠不是野生
    動物，是屬上訴人的財產，政府無權將之沒入，原處分違反
    憲法所保障人民之財產權，原判決維持原處分應屬違法等語
    ，雖以該判決違背法令為由，惟核其上訴理由，係就原審取
    捨證據、認定事實之職權行使，指摘其為不當，並就原審已
    論斷者，泛言未論斷，或就原審所為論斷，泛言其論斷矛盾
    ，而非具體說明其有何不適用法規或適用法規不當之情形，
    並揭示該法規之條項或其內容，及合於行政訴訟法第243條
    第2項所列各款之事實，難認對該判決之如何違背法令已有
    具體之指摘。依首開規定及說明，應認其上訴為不合法。
四、據上論結，本件上訴為不合法。依行政訴訟法第249條第1項
    前段、第104條、民事訴訟法第95條、第78條，裁定如主文
    。
中    華    民    國    100   年    12    月    8     日
                    最高行政法院第四庭
                        審判長法官  藍  獻  林
                              法官  廖  宏  明
                              法官  林  文  舟
                              法官  胡  國  棟
                              法官  林  玫  君

以  上  正  本  證  明  與  原  本  無  異
中    華    民    國    100   年    12    月    9     日
                              書記官  彭  秀  玲